臺灣臺中地方法院刑事判決
111年度易字第2263號
公  訴  人  臺灣臺中地方檢察署檢察官
被      告  趙鴻文


選任辯護人  陳盈壽律師
            廖珮羽律師
上列被告因竊盜案件，經檢察官提起公訴（111年度偵字第33552
、37260號），被告於準備程序中就被訴事實為有罪之陳述，經
告以簡式審判程序之旨，並聽取當事人意見後，本院裁定進行簡
式審判程序，判決如下：
    主    文
趙鴻文犯如附表所示之罪，各處如附表「主文」欄所示之刑。均
緩刑貳年，並應向公庫支付新臺幣伍萬元。
    犯罪事實及理由
一、本案犯罪事實及證據，除犯罪事實欄一第3行「臺中國際會
    議中心」，更正為「臺中國際會展中心」；犯罪事實欄二第
    5至7行「徒手竊取得手後，接續至該工地1樓工務所，先以
    身體將門撞開後，再入內繼續搜尋有無其他可竊取之財物。
    嗣因發覺有人靠近，隨即離去」部分，更正為「著手拿取後
    ，接續至該工地1樓工務所，先以身體將門撞開後，再入內
    繼續搜尋有無其他可竊取之財物，嗣因己意中止，將上開雨
    鞋放置於工務所1樓後離去而不遂」；以及證據部分補充「
    監視器錄影畫面截圖6張（見本院卷第23-25頁）」、「被告
    趙鴻文於本院準備程序及審理時之自白」外，餘均引用臺灣
    臺中地方檢察署檢察官起訴書之記載（如附件）。
二、論罪科刑：
（一）核被告所為，就犯罪事實一部分，係犯刑法第320條第1項
      竊盜罪；就犯罪事實二，係犯刑法第321條第2項、第1項
      第2款之踰越安全設備竊盜未遂罪。起訴意旨雖認被告就
      犯罪事實二部分涉犯「毀」越安全設備竊盜「既遂」罪，
      然查，依卷內證據所示，僅可見被告有踰越工地圍籬，並
      未見其有毀壞工地圍籬之情形，故起訴書所犯法條記載被
      告構成「毀」越安全設備竊盜罪，核屬誤載，應由本院逕
      予更正。又觀諸監視器錄影畫面截圖可知，被告自工務所
      2樓拿取雨鞋1雙後隨即進入工務所1樓，其嗣後離開工務
      所1樓及攀爬工地圍牆離去時，手上均未拿著該雨鞋（本
      院卷第23-25頁），足見被告所稱其係將雨鞋放置於工務
      所1樓乙節屬實，要難認被告之行為已達既遂程度。故起
      訴意旨此部分所指，容有誤會，且業經檢察官當庭更正此
      部分犯罪事實為未遂（見本院卷第54頁），均附此敘明。
（二）被告就上開2次犯行，犯意各別，行為互殊，應分論併罰
      。
（三）就犯罪事實一部分，被告於尚未為有偵查權限之機關或人
      員發覺前，即主動前往警局自首，並交出竊得之物供員警
      扣押，復始終坦承犯行而接受裁判等節，業據被告於警詢
      、偵查中及本院審理時供述在卷，並有臺中市政府警察局
      第六分局員警之職務報告、扣押筆錄暨扣押物品目錄表（
      見偵33552卷第9、21-25頁）附卷可參，核與自首之要件
      相符，爰依刑法第62條前段規定，就犯罪事實一部分減輕
      其刑。
（四）就犯罪事實二部分，被告自工務所2樓拿取雨鞋進入工務
      所1樓後，其離開工務所1樓時，手上即未拿著雨鞋，嗣因
      其走出門外發現有人靠近，始又躲進工務所1樓內（見偵3
      7260卷第53頁，本院卷第23頁）。由此可見，被告係出於
      己意中止行竊，將雨鞋放置於工務所1樓後即欲離去，並
      非因發覺有人靠近始將雨鞋留置於現場後離去。是被告此
      部分犯行屬中止未遂，爰依刑法第27條第1項前段規定，
      就犯罪事實二部分減輕其刑。
（五）至被告之辯護人固為其請求依刑法第59條規定酌量減輕其
      刑，惟按刑法第59條規定之酌量減輕其刑，必須犯罪另有
      特殊之原因與環境，在客觀上足以引起一般同情，認為即
      使予以宣告法定最低度刑，猶嫌過重者，始有其適用（最
      高法院100年度台上字第744號判決意旨參照）。查被告固
      有罹患疾病，然其所稱係因工作壓力、一時失慮而犯本案
      ，則僅屬其犯案動機，尚難認其犯罪情狀在客觀上有何堪
      可憫恕之狀況，要無刑法第59條規定之適用，附此敘明。
（六）爰審酌被告無犯罪之前科紀錄，素行尚佳，犯罪後亦均坦
      承犯行，態度尚可；復斟酌被告於犯罪事實一所竊得之物
      均已發還被害人，有贓物認領保管單（見偵33552卷第29
      頁）為憑，且被告於犯罪事實二所為僅止於未遂；兼衡被
      告自陳為碩士肄業，目前從事服務業，月收入約新臺幣3
      萬元，經濟狀況普通，有罹患疾病（見本院卷第61頁及第
      79頁之診斷證明書）等一切情狀，分別量處如主文所示之
      刑，並均諭知易科罰金之折算標準。
（七）又被告未曾因故意犯罪受有期徒刑以上刑之宣告，有臺灣
      高等法院被告前案紀錄表在卷可稽，茲考量被告係因一時
      疏失，致罹刑典，犯罪後已坦承犯行，知所悔悟，被害人
      2人亦均表示願意原諒被告，同意給予被告緩刑之機會（
      見本院卷第81、83頁），堪認被告經此偵審程序及科刑宣
      告後，當知警惕戒慎而無再犯之虞，本院認所宣告之刑以
      暫不執行為適當，爰依刑法第74條第1項第1款規定，諭知
      緩刑如主文，以勵自新。且為促使被告日後得以知曉遵守
      法律，本院認除上揭緩刑宣告外，實有賦予被告一定負擔
      之必要，以使其能記取教訓，爰依刑法第74條第2項第4款
      ，命其應向公庫支付如主文所示之金額。若被告不履行此
      一負擔，且情節重大足認原宣告之緩刑難收其預期效果，
      而有執行刑罰之必要者，檢察官得向本院聲請撤銷其緩刑
      之宣告，附此敘明。
三、沒收方面：
    被告於犯罪事實一所竊得之物固為其該部分犯行之犯罪所得
    ，然因均已合法發還被害人，業如前述，故不生犯罪所得沒
    收之問題，併此指明。
據上論斷，應依刑事訴訟法第273條之1第1項、第299條第1項前
段、第310條之2、第454條第2項，判決如主文。
本案經檢察官吳婉萍提起公訴，檢察官黃芝瑋到庭執行職務。
中　　華　　民　　國　　111 　年　　12　　月　　13　　日
                  刑事第十八庭  法  官  黃凡瑄
 以上正本證明與原本無異。
如不服本判決應於收受送達後20日內向本院提出上訴書狀，並應
敘述具體理由；其未敘述上訴之理由者，應於上訴期間屆滿後20
日內向本院補提理由書（均須按他造當事人之人數附繕本）「切
勿逕送上級法院」。
告訴人或被害人如不服判決，應備理由具狀向檢察官請求上訴，
上訴期間之計算，以檢察官收受判決正本之日起算。
　                        　　　書記官  洪愷翎
中　　華　　民　　國　　111 　年　　12　　月　　15　　日
附錄本案論罪科刑法條：
◎中華民國刑法第320條
意圖為自己或第三人不法之所有，而竊取他人之動產者，為竊盜
罪，處5年以下有期徒刑、拘役或50萬元以下罰金。
意圖為自己或第三人不法之利益，而竊佔他人之不動產者，依前
項之規定處斷。
前二項之未遂犯罰之。
◎中華民國刑法第321條
犯前條第1項、第2項之罪而有下列情形之一者，處6月以上5年以
下有期徒刑，得併科50萬元以下罰金：
一、侵入住宅或有人居住之建築物、船艦或隱匿其內而犯之。
二、毀越門窗、牆垣或其他安全設備而犯之。
三、攜帶兇器而犯之。
四、結夥三人以上而犯之。
五、乘火災、水災或其他災害之際而犯之。
六、在車站、港埠、航空站或其他供水、陸、空公眾運輸之舟、
    車、航空機內而犯之。
前項之未遂犯罰之。
【附表】
編號 犯行 主文 1 犯罪事實一 趙鴻文犯竊盜罪，處拘役貳拾日，如易科罰金，以新臺幣壹仟元折算壹日。 2 犯罪事實二 趙鴻文犯踰越安全設備竊盜未遂罪，處有期徒刑參月，如易科罰金，以新臺幣壹仟元折算壹日。 
【附件】
臺灣臺中地方檢察署檢察官起訴書
                                    111年度偵字第33552號
                                    111年度偵字第37260號
　　被　　　告　趙鴻文　男　27歲（民國00年0月00日生）
　　　　　　　　　　　　住○○市○○區○○○街000號
　　　　　　　　　　　　國民身分證統一編號：Z000000000號
上列被告因竊盜案件，已經偵查終結，認應提起公訴，茲將犯罪
事實及證據並所犯法條分敘如下：
　　　　犯罪事實
一、趙鴻文意圖為自己不法所有，基於竊盜之犯意，於民國111
    年6月12日22時許，行經臺中市西屯區黎明路3段與凱旋路口
    臺中國際會議中心新建工程工地，見四下無人，便進入該工
    地，四處搜尋可行竊之物品，見該工地負責人陳森所管領之
    雨鞋2雙、鞋子1雙、長袖上衣1件、牛仔褲1件、長襪1雙等
    物（價值約新臺幣【下同】2000元）放置在工地內路旁，徒
    手竊取後，隨即離去。嗣於111年6月13日21時53分許，因良
    心不安，自行至臺中市政府警察局第六分局西屯派出所自首
    涉有上開竊盜犯行，並願接受裁判，經警循線查悉上情，並
    扣得上開物品（業已發還陳森）。
二、趙鴻文另意圖為自己不法所有，基於加重竊盜之犯意，於11
    1年7月19日22時48分許，行經臺中市西屯區惠中路與青海路
    口工地，見四下無人，便攀爬圍籬進入該工地內，四處搜尋
    可行竊之物品，見該工地負責人蘇成達管領之雨鞋1雙（價
    值500元）放置在工地2樓工務所走廊上，徒手竊取得手後，
    接續至該工地1樓工務所，先以身體將門撞開後，再入內繼
    續搜尋有無其他可竊取之財物。嗣因發覺有人靠近，隨即離
    去。
三、案經臺中市政府警察局第六分局報告偵辦。
　　　　證據並所犯法條
一、證據清單及待證事實：
編號 證據名稱 待證事實 1 被告趙鴻文於警詢及偵訊中之供述 被告坦承於上開時、地，為犯罪事實一之竊盜、犯罪事實二之加重竊盜犯行之事實。 2 證人陳森於警詢中之證述 證明被告涉有犯罪事實一之竊盜犯行之事實。  臺中市政府警察局第六分局扣押筆錄暨扣押物品目錄表、現場監視器翻拍照片及光碟  3 證人曾金菊於警詢中之證述 證明被告涉有犯罪事實二之加重竊盜犯行之事實。  臺中市政府警察局第六分局111年8月23日中市警六分偵字第1110104576號函、111年8月26日中市警六分偵字第1110107148號函、刑案現場勘查報告、臺中市政府警察局111年8月18日中市警鑑字第1110065353號鑑定書、現場監視器翻拍照片及光碟  
二、核被告就犯罪事實一所為，係犯刑法第320條第1項竊盜罪嫌
    ；就犯罪事實二所為，係犯刑法第321條第1項第2款之毀越
    安全設備加重竊盜罪嫌。被告先後兩次竊盜犯行，犯意各別
    ，行為互殊，請分論併罰。另其於遭查獲前，主動自首涉嫌
    犯罪事實一之上開竊盜犯罪，而接受裁判，有臺中市政府警
    察局第六分局111年9月13日中市警六分偵字第1110110662號
    函及員警職務報告等在卷可稽，依刑法第62條前段之規定，
    得減輕其刑。末被告之犯罪所得即犯罪事實二竊得之雨鞋1
    雙，請依刑法第38條之1第1項規定宣告沒收，如全部或一部
    不能沒收或不宜執行沒收時，請依同條第3項規定，宣告追徵
    其價額。至就犯罪事實一竊得之物品，業已發還上開物品之
    管理人陳森，有贓物認領保管單在卷可參，爰不另聲請宣告
    沒收，附此敘明。
三、依刑事訴訟法第251條第1項提起公訴。
　　此　致
臺灣臺中地方法院
中　　華　　民　　國　 111　　年　　10　　月　　12　　日
　　　　　　　　　　　　　　　檢　察　官　吳婉萍
本件正本證明與原本無異
中　　華　　民　　國　 111　　年　　10　　月　　31　　日
                              書  記  官  賴嘉信